【裁判字號】    89,訴,793
【裁判日期】    890714
【裁判案由】    給付借款
【裁判全文】
臺灣臺南地方法院民事判決  八十九年度訴字第七九三號
    原      告  台灣土地銀行
    法定代理人  甲○○
    訴訟代理人  乙○○
    被      告  丙○○
                              .
右當事人間請求給付借款事件，本院判決如左：
    主    文
被告應給付原告新台幣玖拾玖萬柒仟肆佰伍拾肆元，及自民國八十六年七月二十一日
起至清償日止，按年息百分之九點五七五計算之利息，並自民國八十六年八月二十二
日起至民國八十七年二月二十一日止，按上開利率百分之十，自民國八十七年二月二
十二日起至清償日止，按上開利率百分之二十計付違約金。
訴訟費用由被告負擔。
    事    實
甲、原告方面：
一、聲明：求為判決如主文所示。
二、陳述：被告丙○○於民國八十五年四月二十二日向原告借款新台幣︵下同︶一百
    萬元，利息按原告牌告基本放款利率百分之七點七加九點二碼（每碼為百分之０
    點二五）計算，並隨原告基本利率及核定之加減碼標準機動調整，每月二十一日
    為繳息日，繳交至當月二十日之應付利息，如有一期未履行時，依兩造訂立之金
    融卡融資契約第六條，應即喪失期限利益，視為全部到期，除仍按上開利率計息
    外，在六個月以內者，按上開利率百分之十，在六個月以上者，按上開利率百分
    之二十計付違約金，而現利率已調整為百分之七點二七五，依上開方法計算利息
    則為百分之九點五七五（7.275%＋9.2x0.25%＝9.575%）。詎上開債務，被告僅
    攤還本金二千五百四十六元及至八十六年七月二十日止之利息，本金尚欠九十九
    萬七千百四百五十四元，即拒不再繳納，屢向被告催討，均置之不理，依金融卡
    融資契約前揭條項之規定，被告應償還全部欠款、利息及違約金，為此提起本件
    訴訟。
三、證據：提出金融卡融資契約、臺灣土地銀行存摺類存款分戶明細表、金融卡融資
    戶契約解除登錄單、利率表各一份為證。
乙、被告方面：
一、聲明：請求判決駁回原告之訴。
二、陳述：對原告之陳述無意見。
    理    由
一、 本件原告主張：被告於八十五年四月二十二日向原告借款一百萬元，利息按原
     告牌告基本放款利率百分之七點七加九點二碼（每碼為百分之０點二五）計算
     ，並隨原告基本利率及核定之加減碼標準機動調整。每月二十一日為繳息日，
     繳交至當月二十日之應付利息，如有一期未履行時，依兩造訂立之金融卡融資
     契約第六條，應即喪失期限利益，視為全部到期，除仍按上開利率計息外，在
     六個月以內者，按上開利率百分之十，在六個月以上者，按上開利率百分之二
     十計付違約金，而現利息為百分之九點五七五。詎上開債務，被告僅攤還本金
     二千五百四十六元及至八十六年七月二十日止之利息，尚欠如聲明所示之本金
     、利息及違約金迄未清償之事實，業據其提出與所述相符之契約書、明細表各
     一份為證，復為被告所不爭執，堪信原告之主張為真實。
二、從而，原告依消費借貸契約之法律關係，請求被告給付借款九十九萬七千四百五
    十四元，及自民國八十六年七月二十一日起至清償日止，按年息百分之九點五七
    五計算之利息，並自民國八十六年八月二十二日起至民國八十七年二月二十一日
    止，按上開利率百分之十，自民國八十七年二月二十二日起至清償日止，按上開
    利率百分之二十計付違約金，為有理由，應予准許。
三、結論：本件原告之訴為有理由，依民事訴訟法第七十八條，判決如主文。
中      華      民      國    八十九    年      七      月    十四    日
                                臺灣臺南地方法院民事第二庭
~B審判長法  官  蔡美美
~B審判長法  官  張家瑛
~B審判長法  官  莊玉熙
右為正本係照原本作成
如對本判決上訴，須於判決送達後廿日內向本院提出上訴狀
中      華      民      國    八十九    年      七      月     十五     日
~B  法院書記官  許美惠


司法院資訊處製作；財團法人民間司法改革基金會備份。
